臺灣苗栗地方法院刑事判決　　　　　　　100年度易字第779號
公　訴　人　臺灣苗栗地方法院檢察署檢察官
被　　　告　廖錦榮
上列被告因竊盜案件，經檢察官提起公訴（100年度偵字第3560
號），被告於準備程序進行中就被訴事實為有罪之陳述，本院裁
定進行簡式審判程序，判決如下：
    主  文
廖錦榮犯攜帶兇器竊盜未遂罪，累犯，處有期徒刑陸月，如易科
罰金，以新臺幣壹仟元折算壹日。
    犯罪事實
一、廖錦榮前因違反毒品危害防制條例案件，於民國94年5 月2
    日，經本院以94年度易字第84號判處有期徒刑7 月確定，於
    95年1 月6 日縮短刑期假釋出監，假釋期間併付保護管束，
    於95年5 月31日保護管束期滿未經撤銷，視為已執行完畢（
    構成累犯）；又因違反毒品危害防制條例案件，於97年4 月
    30日，經本院以96年度易字第902 號、97年度易字第133 號
    、第156 號判處有期徒刑7 月、6 月、3 月確定；再因竊盜
    案件，於97年5 月19日，經本院以97年度易字第313 號判處
    有期徒刑6 月確定。上開4 罪經合併執行，於98年7 月縮短
    刑期假釋出監，假釋期間併付保護管束，於98年11月26日保
    護管束期滿未經撤銷，視為已執行完畢（亦構成累犯）。詎
    其仍不知悔改，於100 年5 月26日下午5 時50分許，騎乘車
    牌號碼F2Z-700 號重型機車，並攜帶足供兇器使用之一字起
    子1 支（未扣案），行經苗栗縣公館鄉五谷村五谷休息站旁
    產業道路時，見巫劍民所有之車牌號碼H2-2591 號自用小貨
    車停放在該處，竟意圖為自己不法之所有，以上開一字起子
    撬開自用小貨車門鎖，侵入車內，正欲破壞電門以發動車輛
    而加以竊取之際，恰為巫劍民及其友人邱文祥當場發現而追
    捕，惟經巫劍民與其拉扯後，仍遭其逃逸而未遂（廖錦榮逃
    逸時並未對巫劍民施以強暴或脅迫）。嗣經巫劍民報警循線
    查獲。
二、案經巫劍民訴由苗栗縣警察局苗栗分局報告臺灣苗栗地方法
    院檢察署（下稱苗栗地檢署）檢察官偵查起訴。
    理  由
一、本件被告廖錦榮經起訴所犯之刑法第321 條第1 項第3 款、
    第2 項加重竊盜未遂案件，為死刑、無期徒刑、最輕本刑為
    3 年以上有期徒刑以外之罪，亦非屬高等法院管轄之第一審
    案件，其於準備程序進行中，先就被訴事實為有罪之陳述，
    經法官告知簡式審判程序之旨，並聽取其與公訴檢察官之意
    見後，認無不得或不宜改依簡式審判程序進行之處，爰依刑
    事訴訟法第273 條之1 第1 項、第284 條之1 等規定，改依
    簡式審判程序審理；又簡式審判程序之證據調查，依刑事訴
    訟法第273 條之2 規定，不受同法第159 條第1 項、第161
    條之2 、第161 條之3 、第163 條之1 及第164 條至第170
    條所規定證據能力認定及調查方式之限制；再被告對於卷內
    之各項證據，均同意有證據能力，故卷內所列之各項證據，
    自得作為證據，合先敘明。
二、訊據被告雖於偵訊時一度改口否認犯行，然其於警詢及本院
    審理時，對於上揭犯罪事實均坦承不諱，核與告訴人巫劍民
    於警詢及偵訊中指訴，證人邱文祥於警詢及偵訊中證述，證
    人即本件承辦員警鄭肇銘於偵訊中證述情節相符，並有職務
    報告、被告個人戶籍及相片影像資料、車牌號碼F2Z-700 車
    輛詳細資料各1 份及現場照片8 張在卷可憑，足認其於警詢
    及審理時之自白與事實相符，堪予採信。從而，本件被告攜
    帶兇器加重竊盜未遂犯行，事證明確，堪以認定，應依法論
    科。
三、按攜帶兇器加重竊盜罪所謂之兇器，其種類並無限制，凡客
    觀上足對人之生命、身體、安全構成威脅，具有危險性之兇
    器均屬之，且祇須行竊時攜帶此種具有危險性之兇器為已足
    ，並不以攜帶之初有行兇之意圖為必要，最高法院79年臺上
    字第5253號著有判例可資參照。查本件被告持以開啟告訴人
    車輛門鎖之一字起子，其刃部為鐵質，包含塑膠握柄總長20
    至30公分（塑膠握柄長度約10公分），業經被告於審理時供
    述明確。是以上開一字起子刺戳人體，客觀上顯足以對人之
    生命、身體及安全構成危害，而屬刑法上兇器無疑。
四、核被告所為，係犯刑法第321 條第1 項第3 款、第2 項攜帶
    兇器加重竊盜未遂罪。被告前因違反毒品危害防制條例案件
    ，於94年5 月2 日，經本院以94年度易字第84號判處有期徒
    刑7 月確定，於95年1 月6 日縮短刑期假釋出監，假釋期間
    併付保護管束，於95年5 月31日保護管束期滿未經撤銷，視
    為已執行完畢；又因違反毒品危害防制條例案件，於97 年4
    月30日，經本院以96年度易字第902 號、97年度易字第133
    號、第156 號判處有期徒刑7 月、6 月、3 月確定；再因竊
    盜案件，於97年5 月19日，經本院以97年度易字第313 號判
    處有期徒刑6 月確定。上開4 罪經合併執行，於98年7 月縮
    短刑期假釋出監，假釋期間併付保護管束，於98年11 月26
    日保護管束期滿未經撤銷，視為已執行完畢，有苗栗地檢署
    刑案資料查註紀錄表及臺灣高等法院被告前案紀錄表各1 份
    在卷可憑，其於有期徒刑執行完畢後，5 年以內故意再犯本
    案有期徒刑以上之罪，為累犯，應依刑法第47條第1 項規定
    加重其刑。又被告上揭加重竊盜犯行，雖已著手於竊盜行為
    之實行，但未生竊得財物之結果，為未遂犯，依刑法第25
    條第2 項之規定減輕其刑，並先加後減之。爰審酌被告5 年
    內曾有1 次竊盜前科，此觀之上開苗栗地檢署刑案資料查註
    紀錄表及臺灣高等法院被告前案紀錄表自明，且於偵訊時一
    度翻異前詞，惟於警詢及審理時，尚能坦認犯行，態度尚可
    ，及其為高中肄業，與父母同住，未婚無子女，從事農耕及
    管路與貨車助手，暨其犯罪之動機、目的、手段、犯罪所生
    危險與損害程度等一切情狀，認檢察官具體求處有期徒刑8
    月，尚屬過重，爰量處如主文所示之刑。
五、至於被告犯罪所用之一字起子1 支，雖屬被告所有，但未經
    扣案，且被告聲稱業已丟棄（見臺灣苗栗地方法院檢察署10
    0 年度偵字第3560號卷第3 頁），而檢察官又未能證明該一
    字起子仍然存在，復非屬違禁物，為免日後執行困難，爰不
    予宣告沒收，併此敘明。
據上論斷，應依刑事訴訟法第284 條之1 、第273 條之1 第1 項
、第299 條第1 項前段，刑法第321 條第1 項第3 款、第2 項、
第25條第2 項、第41條第1 項前段、第47條第1 項，判決如主文
。
本案經檢察官黃智勇到庭執行職務。
中    華    民    國   100    年    12    月    7     日
                  刑事第一庭    法  官  梁晉嘉
以上正本證明與原本無異。
如不服本判決應於收受判決後10日內向本院提出上訴書狀，並應
敘述具體理由。其未敘述上訴理由者，應於上訴期間屆滿後20日
內向本院補提理由書( 均須按他造當事人之人數附繕本) 「切勿
逕送上級法院」。告訴人或被害人如對本判決不服者，應具備理
由請求檢察官上訴，其上訴期間之計算係以檢察官收受判決正本
之日期為準。
                                書記官  楊佳紋
中    華    民    國   100    年    12    月    7     日
中華民國刑法第321條
（加重竊盜罪）
犯竊盜罪而有下列情形之一者，處 6 月以上、5 年以下有期徒
刑，得併科新臺幣 10 萬元以下罰金：
一、侵入住宅或有人居住之建築物、船艦或隱匿其內而犯之者。
二、毀越門扇、牆垣或其他安全設備而犯之者。
三、攜帶兇器而犯之者。
四、結夥三人以上而犯之者。
五、乘火災、水災或其他災害之際而犯之者。
六、在車站、埠頭、航空站或其他供水、陸、空公眾運輸之舟、
    車、航空機內而犯之者。
前項之未遂犯罰之。